臺灣臺北地方法院刑事判決
111年度侵訴字第56號
公  訴  人  臺灣臺北地方檢察署檢察官
被      告  吳昇祐


指定辯護人  本院公設辯護人曾德榮  
上列被告因妨害性自主案件，經檢察官提起公訴（111年度調偵
字第1393號），本院判決如下：
    主  文
吳昇祐對於未滿十四歲之女子為性交，共貳罪，各處有期徒刑壹
年捌月。應執行有期徒刑貳年。緩刑伍年，緩刑期間付保護管束
，並應於本判決確定之翌日起貳年內，向檢察官指定之政府機關
、政府機構、行政法人、社區或其他符合公益目的之機構或團體
，提供貳佰小時之義務勞務，暨參加法治教育伍場次。　
    事  實
一、吳昇祐於民國109年間經由網際網路交友管道而結識代號AD0
    00-A110460之女子（下稱A女，96年10月生，姓名、年籍詳
    卷），其明知A女未滿14歲，竟分別基於對未滿14歲之女子
    為性交之犯意，而為下列行為：
　㈠於109年6月26日某時許，在新北市○○區○號公園之公共廁所內
    ，未違反A女之意願，以其性器插入A女陰道之方式，與A女
    為性交行為1次。
　㈡於110年1、2月間某日，在新北市新店區之耕莘醫院病房內，
    未違反A女之意願，以其性器插入A女陰道之方式，與A女為
    性交行為1次。
二、案經A女訴由新北市政府警察局新店分局報告臺灣臺北地方
    檢察署檢察官偵查起訴。
    理  由
壹、證據能力部分：
一、本判決所引被告吳昇祐以外之人於審判外所為之陳述，悉經
    當事人於本院準備程序明白表示同意作為證據（見本院公開
    卷第36至37頁），而該等證據之取得並無違法情形，且與本
    案之待證事實，具有關連性，核無證明力明顯過低之事由，
    本院審酌上開證據作成時之情況，認為適當，依刑事訴訟法
    第159條之5第1項所定傳聞例外之同意法則，認有證據能力
    。
二、本案資以認定被告犯罪事實之非供述證據，查無違反法定程
    序取得之情形，依刑事訴訟法第158條之4規定反面解釋，亦
    具證據能力，併予敘明。
貳、實體部分：
一、認定犯罪事實所憑之證據及理由：
　　上揭犯罪事實，業據被告於警詢、偵訊及本院審理時坦承不
    諱(見偵字不公開卷第8至10頁，偵字公開卷第112頁，本院
    公開卷第34至35頁、第70頁)，核與證人即告訴人A女於警詢
    、偵訊時之證述相符(見偵字不公開卷第14至15頁、第93至9
    4頁，偵字公開卷第28頁)，並有被告之臉書帳號資料、耕莘
    醫院受理疑似性侵害傷害診斷書在卷可稽(見偵字公開卷第6
    3至64頁，偵字不公開卷第37至43頁)，足認被告上開任意性
    自白核與事實相符而可採信。是以，本案事證明確，被告犯
    行堪以認定，應依法論科。
二、論罪科刑：
　㈠核被告就事實欄一、㈠及㈡所為，均係犯刑法第227條第1項之
    對於未滿14歲之女子為性交罪。
　㈡被告所犯上開2次犯行間，犯意各別，行為互殊，應予分論併
    罰。
　㈢按犯罪之情狀顯可憫恕，認科以最低度刑仍嫌過重者，得酌
    量減輕其刑，刑法第59條定有明文。又刑事審判旨在實現刑
    罰權之分配的正義，故法院對有罪被告之科刑，應符合罪刑
    相當之原則，使輕重得宜，罰當其罪，以契合社會之法律感
    情，此所以刑法第57條明定科刑時應審酌一切情狀，尤應注
    意該條所列10款事項以為科刑輕重之標準，並於同法第59條
    賦予法院以裁量權，如認犯罪之情狀可憫恕者，得酌量減輕
    其刑，俾使法院就個案之量刑，能斟酌至當。查被告對於未
    滿14歲之A女為2次性交，固屬不該，然考量被告於案發時為
    22歲，年輕氣盛，被告與A女係經由網際網路交友管道而結
    識，相較於以利誘或主動四處尋找不特定之少女而為性交行
    為之人相比，其惡性及犯罪情節較輕，再被告犯後坦承犯行
    ，於偵查中即與A女及A女之父調解成立，經A女表示就本案
    不願追究，嗣被告已如數賠償(見調偵字不公開卷第5至7頁
    之新北市新店區調解委員會調解書、陳報狀，本院公開卷第
    15頁之公務電話紀錄)，顯見被告犯後已積極彌補自身犯行
    對A女所造成之損害，被告確有悔意，因認對被告之上開2次
    犯行，縱依法科以法定最低度刑，仍嫌過苛，顯屬情輕法重
    ，爰均依刑法第59條之規定酌減其刑。
　㈣爰以行為人之責任為基礎，審酌被告明知A女當時未滿14歲，
    心智發展未臻成熟，竟為滿足一己私慾，而對A女為前開2次
    性交行為，妨害A女身心健全成長，所為實屬不該，然念被
    告犯後坦承犯行，態度尚稱良好，且被告並無前科，有臺灣
    高等法院被告前案紀錄表附卷可佐(見本院公開卷第73頁)，
    其素行尚佳，兼衡被告業與A女及A女之父調解成立，經A女
    表示就本案不願追究，嗣被告已如數賠償，再參酌被告自陳
    高職畢業之智識程度、現從事蔬果批發、未婚、無子女、需
    分擔妹妹之生活費、學雜費等生活狀況（見本院公開卷第70
    頁），暨其犯罪動機、目的、手段等一切情狀，量處如主文
    所示之刑。並就被告所犯2罪反映出之人格特性、刑罰及定
    應執行刑之規範目的、所犯各罪間之關連性及所侵害之法益
    與整體非難評價等面向，定其應執行之刑如主文所示。　
　㈤又本院衡酌被告前未曾因故意犯罪受有期徒刑以上刑之宣告
    ，犯後業坦承犯行以面對其刑責，復參酌被告與A女調解成
    立，並已如數賠償，A女及A女之父均同意給予被告緩刑(見
    本院公開卷第15頁之公務電話紀錄)，足認被告經此偵審程
    序及刑之宣告，理當知所警惕，信無再犯之虞，是認其所受
    宣告刑，以暫不執行為當，爰依刑法第74條第1項第1款之規
    定，宣告緩刑5年。復審酌被告對於兩性觀念、女性性自主
    權利之尊重尚有欠缺，為深植其守法觀念，記取本案教訓，
    認有另予被告相當程度負擔之必要，依刑法第74條第2項第5
    款、第8款規定，命被告應於判決確定之翌日起2年內向檢察
    官指定之政府機關、政府機構、行政法人、社區或其他符合
    公益目的之機構或團體提供200小時之義務勞務，及接受法
    治教育5場次，並依同法第93條第1項第1款、第2款規定，同
    時諭知被告於緩刑期間付保護管束。如被告受緩刑之宣告而
    違反上開本院所定負擔情節重大，足認原宣告之緩刑難收其
    預期效果，而有執行刑罰之必要者，依刑法第75條之1第1項
    第4款之規定，得撤銷其緩刑宣告，附此敘明。
據上論斷，應依刑事訴訟法第299條第1項前段，判決如主文。
本案經檢察官邱舜韶提起公訴，檢察官邱曉華到庭執行職務。
中　　華　　民　　國　　111 　年　　12　　月　　14　　日
　　　　　　　　　刑事第七庭  審判長法　官　廖建傑
　　　　　　　　　                  法  官  王沛元
　　　　　　　　　                  法  官  蘇宏杰
以上正本證明與原本無異。 
如不服本判決應於收受送達後20日內向本院提出上訴書狀，並應
敘述具體理由；其未敘述上訴理由者，應於上訴期間屆滿後20日
內向本院補提理由書（均須按他造當事人之人數附繕本）「切勿
逕送上級法院」。告訴人或被害人如對於本判決不服者，應具備
理由請求檢察官上訴，其上訴期間之計算係以檢察官收受判決正
本之日期為準。
                                    書記官  徐鶯尹 
中　　華　　民　　國　　111 　年　　12　　月　　14　　日
附錄本案論罪科刑法條：
中華民國刑法第227條
對於未滿14歲之男女為性交者，處3年以上10年以下有期徒刑。
對於未滿14歲之男女為猥褻之行為者，處6月以上5年以下有期徒
刑。
對於14歲以上未滿16歲之男女為性交者，處7年以下有期徒刑。
對於14歲以上未滿16歲之男女為猥褻之行為者，處3年以下有期
徒刑。
第1項、第3項之未遂犯罰之。